【裁判字號】    94,易,1519
【裁判日期】    951031
【裁判案由】    贓物
【裁判全文】
臺灣高雄地方法院刑事判決              94年度易字第1519號
公  訴  人  臺灣高雄地方法院檢察署檢察官
被      告  甲○○
選任辯護人  乙○○律師
上列被告因贓物案件，經檢察官聲請以簡易判決處刑（93年度偵
字第19349 號），本院受理後（94年度簡字第3832號）認不宜以
簡易判決處刑，改依通常程序審理，判決如下：
    主  文
甲○○收受贓物，處有期徒刑拾月。
    事  實
一、甲○○明知懸掛7C-1628 號車牌、車身號碼為WDB0000000A2
    55858 號之賓士牌自小客車（車主係丙○○，於民國92年12
    月11日14時許，在高雄市苓雅區○○○路25號，連同5999-F
    X 號車牌一併失竊，為贓物）並無行車執照或任何車籍證明
    ，顯係來源可疑之贓車，竟基於收受贓物之故意，於民國92
    年12月11日後至93年6 月5 日間某日，在不詳地點收受後供
    己代步之用。迄93年6 月5 日，甲○○得知警方已在追查上
    開車輛，遂在屏東火車站附近將該車交付與承辦警員羅志銘
    ，經警員送請鑑識後發現前開車輛確係失竊之贓車而查獲。
二、案經內政部警政署刑事警察局移送臺灣高雄地方法院檢察署
    檢察官偵查並聲請以簡易判決處刑。
    理  由
一、證據能力之審酌：
(一)按被告以外之人於審判外之言詞或書面陳述，除法律有規定
    者外，不得作為證據，刑事訴訟法第159 條第1 項定有明文
    。本件祕密證人A1於警詢中之證詞，屬被告以外之人於審判
    外之陳述，且經辯護人提出異議，復查無及他可信之特別情
    狀，自應認無證據能力。
(二)證人羅志銘於本院審理中證稱：「這件案子於93年3 月15日
    接獲檢舉人檢舉，當時該人有明顯指出被告開著７Ｃ1628號
    賓士車... 」，此部分係證人轉述檢舉人即秘密證人A1之陳
    述，與證人丙○○於警詢時所為之陳述，均為被告以外之人
    於審判外之陳述，依刑事訴訟法第159 條第1 項規定，本不
    得做為證據，惟按「被告以外之人於審判外之陳述，雖不符
    前四條之規定，而經當事人於審判程序同意作為證據，法院
    審酌該言詞陳述或書面陳述作成時之情況，認為適當者，亦
    得為證據。當事人、代理人或辯護人於法院調查證據時，知
    有第159 條第1 項不得為證據之情形，而未於言詞辯論終結
    前聲明異議者，視為有前項之同意。」刑事訴訟法第159 條
    之5 亦規定甚明。被告及其辯護人於本院調查證據時，均知
    上開證詞為刑事訴訟法第159 條第1 項所定之傳聞證據而未
    於言詞辯論終結前聲明異議，本院審酌該等證詞係於警察機
    關依法定程序而陳述，且並無任何證據顯示該陳述為不正方
    法取得或有顯不可信之狀況，認以該等證言為證據並無不適
    當之情形，自得做為證據。
二、訊據被告甲○○固坦承曾持有並駕駛上開贓車等情，惟矢口
    否認有何收受贓物之犯行，並辯稱：該車係於93年5 月間向
    朋友劉性良所借，係因找不到劉性良無法歸還該車，才心生
    懷疑而將車輛交給警方云云，然查：
(一)上開懸掛7C-1628 號車牌、車身號碼為WDB0000000A255858
    號之賓士牌自小客車，為丙○○所有，於92年12月11日遭竊
    ，業經證人丙○○於警詢時陳述明確（見警卷第44頁），並
    有該車車籍資料及稅捐資料在卷可稽（見警卷第47頁至第50
    頁、第59頁至63頁），足認該車確為贓物，而被告至遲於93
    年3 月間即已持有並駕駛該車，此經證人羅志銘證述明確（
    見本院94年8 月3 日審判筆錄第2 頁），並參以警方於93年
    3 月間即已展開調查，其更足見檢舉人陳述之內容可信，被
    告辯稱於93年5月間始收受該車，顯不可採。
(二)被告辯稱該車係向劉性良所借，並提出劉性良親簽之證明書
    （見偵卷第30頁）做為證據，然證人劉性良已到庭證稱：「
    （辯護人問：有無於93年6 月初將該賓士車借給他（被告）
    ？）沒有。我當時沒有這台車。（辯護人問：除這部車是否
    有借過他車子？）沒有。那是贓車。我當時於92年底被告叫
    我下高雄時偷車，而被告是收車的人，但那輛車子不是我偷
    的。也不是我借給他的。（法官問證人：你竊取過多少輛交
    給被告甲○○？）四、五輛。」等語（見本院94年8 月26日
    審判筆錄第3 頁以下），足見該車並非劉性良借予被告。且
    證人劉性良已坦承曾竊取4 、5 輛車交付被告，顯見證人並
    無畏罪隱瞞之情狀，若該車確係其所竊取並交付被告，為何
    不從實陳述？另證人即劉性良之女友戊○○亦證稱其於93年
    1 月開始與劉性良交往，從未見劉性良開過賓士車，劉性良
    均騎乘機車等語（見本院95年1 月25日審判筆錄第3 頁以下
    ），亦足證明劉性良並無賓士車可借予被告。至劉性良所親
    簽之證明書，不惟與其本人及證人謝宇停之證詞相左，且其
    上載稱93年6 月間將該車借予被告，與檢舉人明確指稱被告
    自93年3 月間即持有該車等語不符，亦與被告自辯係93年5
    月借得該車之言亦有未合，足見該證明書所載不實，被告所
    辯為卸責之詞，均不足採信。
(三)綜上所述，被告持有贓物，卻謊稱該車之來源，亦無法提供
    該車之車籍資料及行車執照等相關文件，顯見其對該車為贓
    物有所認識，其收受贓物事證明確，已堪認定。
三、查被告行為後，刑法及刑法施行法分別於94年2 月2日 、95
    年6 月14日修正公布，均於95年7 月1 日施行，而修正後刑
    法第2 條第1 項之規定，係規範行為後法律變更所生新舊法
    律比較適用之準據法，於修正後刑法施行後，應適用修正後
    刑法第2 條第1 項之規定，為「從舊從輕」之比較。本件被
    告行為後，刑法第349 條第1 項收受贓物罪中罰金刑部分，
    因刑法施行法增定第1 條之1 ，其貨幣單位改為新臺幣，所
    定最高數額提高為30倍。修正前該罪之罰金刑，經適用罰金
    罰鍰提高標準條例第1 條前段及現行法規所定貨幣單位折算
    新臺幣條例第2 條，折算為新臺幣後，最高數額亦為原規定
    之30倍，兩者最高刑度相同，惟最低刑度部分，修正前刑法
    第33條第5 款規定罰金為1 元以上，經折算為新臺幣後，為
    新臺幣3 元以上，而修正後刑法第33條第5 款規定罰金為新
    臺幣1000元以上，較舊法為高，應以舊法有利於被告，本件
    應適用舊法處斷。
四、核被告所為，係犯刑法第349 條第1 項之收受贓物罪，爰審
    酌被告前已有贓物犯行，經臺灣臺北地方法院判決確定並諭
    知緩刑以啟自新，有臺灣高等法院被告前案紀錄表在卷可稽
    ，被告竟再犯本罪，顯然無視國家公權力，惡性重大，收受
    之贓物為賓士轎車，價值甚高，且於犯後飾詞推諉，毫無悔
    意，及其犯罪之動機、目的、手段等一切情狀，量處如主文
    所示之刑。
據上論斷，應依刑事訴訟法第452 條、第299 條第1 項前段、刑
法第2 條第1 項前段、第349 條第1 項、罰金罰鍰提高標準條例
第1 條前段，判決如主文。
本案經檢察官丁○○到庭執行職務。
中    華    民    國    95    年    10    月    31    日
                  刑事第九庭  審判長法  官   王啟明
                                    法  官   陳建和
                                    法  官   王奕勛
以上正本證明與原本無異。
如不服本判決，應於收受送達後10日內向本院提出上訴書狀。
中    華    民    國    95    年    10    月    31    日
                                    書記官    陳心儀


司法院資訊處製作；財團法人民間司法改革基金會備份。
